臺灣花蓮地方法院民事簡易判決  
111年度花原簡字第52號
原      告  陳文心  
            陳雅蘭  
            陳苡瑄  
            陳旻雯  

共      同
訴訟代理人  孫裕傑律師（法扶律師）
被      告  劉耀宏  
訴訟代理人  李巧雯律師（法扶律師）
被      告  嘉富貨運有限公司

法定代理人  李文豐  
訴訟代理人  徐秉勳  
上列當事人間因過失致死案件，經原告提起刑事附帶民事訴訟，
請求侵權行為損害賠償事件，經本院刑事庭裁定移送前來（111
年度交附民字第9號），本院於民國111年11月10日言詞辯論終結
，判決如下：
    主      文
被告應連帶給付原告陳文心新臺幣伍拾萬貳仟肆佰肆拾貳元，及
自民國111年3月18日起至清償日止，按年息百分之五計算之利息
。
被告應連帶給付原告陳雅蘭新臺幣參拾萬元，及自民國111年3月
18日起至清償日止，按年息百分之五計算之利息。
被告應連帶給付原告陳苡瑄新臺幣參拾萬元，及自民國111年3月
18日起至清償日止，按年息百分之五計算之利息。
被告應連帶給付原告陳旻雯新臺幣參拾萬元，及自民國111年3月
18日起至清償日止，按年息百分之五計算之利息。
原告其餘之訴駁回。
本判決第一項得假執行；但被告如以新臺幣伍拾萬貳仟肆佰肆拾
貳元為原告陳文心供擔保後，得免為假執行。
本判決第二項得假執行；但被告如以新臺幣參拾萬元為原告陳雅
蘭供擔保後，得免為假執行。
本判決第三項得假執行；但被告如以新臺幣參拾萬元為原告陳苡
瑄供擔保後，得免為假執行。
本判決第四項得假執行；但被告如以新臺幣參拾萬元為原告陳旻
雯供擔保後，得免為假執行。
　　事實及理由
一、按訴狀送達後，原告不得將原訴變更或追加他訴，但擴張或
    減縮應受判決事項之聲明者，不在此限，民事訴訟法第255
    條第1項第3款定有明文。本件原告原請求：1.被告應連帶給
    原告陳文心新臺幣（下同）1,736,840元，及自起訴狀繕本
    送達被告翌日起至清償日止，按年息5%計算之利息。2.被告
    應連帶給原告陳雅蘭130萬元，及自起訴狀繕本送達被告翌
    日起至清償日止，按年息5%計算之利息。3.被告應連帶給原
    告陳苡瑄130萬元，及自起訴狀繕本送達被告翌日起至清償
    日止，按年息5%計算之利息。4.被告應連帶給原告陳旻雯13
    0萬元，及自起訴狀繕本送達被告翌日起至清償日止，按年
    息5%計算之利息。5.願供擔保，請准宣告假執行。嗣於本院
    審理時原告變更訴之聲明，請求：1.被告應連帶給原告陳文
    心1,736,840元，及自起訴狀繕本送達最後一位被告翌日起
    至清償日止，按年息5%計算之利息。2.被告應連帶給原告陳
    雅蘭130萬元，及自起訴狀繕本送達最後一位被告翌日起至
    清償日止，按年息5%計算之利息。3.被告應連帶給原告陳苡
    瑄130萬元，及自起訴狀繕本送達最後一位被告翌日起至清
    償日止，按年息5%計算之利息。4.被告應連帶給原告陳旻雯
    130萬元，及自起訴狀繕本送達最後一位被告翌日起至清償
    日止，按年息5%計算之利息等語（見本院卷第99至100頁）
    。經核原告所為訴之變更，屬減縮應受判決事項之聲明，參
    諸前揭規定，應予准許。
二、原告主張：
　㈠被告劉耀宏於民國110年8月3日下午4時35分許，駕駛車牌號
    碼000-0000號營業半聯結車（下稱系爭曳引車）附載車牌號
    碼00-00號營業用半拖車，沿花蓮縣吉安鄉縣南濱路1段縣道
    000號由南往北方向行駛，行經20.9公里處時，未注意車前
    狀況，率爾碰撞同向行駛在前方右側、由被害人即原告之父
    親黃根騎乘之車牌號碼000-000號普通重型機車（下稱系爭
    機車），致黃根人、車倒地，並因此受有頭頸部及胸部挫傷
    、顱底骨折併氣腦、顏面骨閉鎖性骨折、第四頸椎骨折、雙
    側肺挫傷併左側氣胸、右側眼瞼及眼周圍撕裂傷、鼻撕裂傷
    、右側手肘挫傷、右側膝部挫傷、左側手部撕裂傷等傷害，
    經送醫急救，仍於同日晚上11時19分許不治死亡（上開車禍
    下稱系爭車禍）。被告劉耀宏於系爭車禍當時係受僱於被告
    嘉富貨運有限公司（下稱嘉富公司）而執行職務中，被告嘉
    富公司未就選任、監督被告劉耀宏執行駕駛職務盡相當之注
    意，原告依民法第184條第1項前段、第188條第1項、第192
    條第1項、第194條規定，請求被告連帶賠償損害。其中原告
    陳文心部分，原告陳文心已支出黃根因上開傷勢生前之醫療
    費用3,044元、及黃根之喪葬費401,840元，請求被告連帶賠
    償，又原告陳文心為黃根之子女，因黃根因系爭車禍死亡而
    受有精神上痛苦，請求被告連帶賠償精神慰撫金180萬元，
    以上金額合計後再扣除已領得之強制險保險金50萬元後，原
    告陳文心請求被告連帶賠償1,736,840元。另原告陳雅蘭、
    陳苡瑄、陳旻雯均為黃根之子女，因黃根因系爭車禍死亡而
    受有精神上痛苦，請求被告連帶賠償精神慰撫金各180萬元
    ，以上金額再扣除各已領得之強制險保險金50萬元後，原告
    陳雅蘭、陳苡瑄、陳旻雯均各請求被告連帶賠償130萬元。
　㈡系爭車禍依車輛撞擊毀損照片、及被告劉耀宏於偵查時之陳
    述，足以證明黃根所騎乘之系爭機車於車禍前已經超越系爭
    曳引車，而行駛於被告劉耀宏前方，兩車非並行關係。劉耀
    宏亦坦承其自右方後視鏡看見黃根超車，已經看見黃根超過
    系爭曳引車，且系爭機車行駛在其右前方位置等語。另從現
    場監視器畫面可看出，黃根騎乘系爭機車通過曳引車行車紀
    錄器畫面後，仍行駛相當距離，再從第二段監視器畫面可看
    出，系爭機車在進入路口時，行駛在系爭曳引車前方，從畫
    面也可看到完整機車外觀，但在快通過路口時，後方之系爭
    曳引車已經靠近系爭機車，且系爭機車後段已經被系爭曳引
    車遮掩，事後就發生系爭車禍，縱使事故發生路口有道路縮
    減，但系爭機車在系爭曳引車前方，是客觀明確事實，顯見
    被告劉耀宏忽略前方車輛之距離，進入道路縮減路口，未保
    持注意義務，才會自後方擦撞黃根機車左側，導致黃根死亡
    ，被告劉耀宏當時心存僥倖，不重視他人生命財產安全，完
    全不顧右前方視線死角處有系爭機車，率爾提高行車速度，
    因此撞擊前方之系爭機車，足徵被告劉耀宏駕駛行為有重大
    疏失，系爭車禍全為被告劉耀宏過失所致。
　㈢並聲明：1.被告應連帶給原告陳文心1,736,840元，及自起訴
    狀繕本送達最後一位被告翌日起至清償日止，按年息5%計算
    之利息。2.被告應連帶給原告陳雅蘭130萬元，及自起訴狀
    繕本送達最後一位被告翌日起至清償日止，按年息5%計算之
    利息。3.被告應連帶給原告陳苡瑄130萬元，及自起訴狀繕
    本送達最後一位被告翌日起至清償日止，按年息5%計算之利
    息。4.被告應連帶給原告陳旻雯130萬元，及自起訴狀繕本
    送達最後一位被告翌日起至清償日止，按年息5%計算之利息
    。
三、被告則以：被告劉耀宏於系爭車禍發生時是在執行被告嘉富
    公司之職務。又依相驗卷宗第49、51頁之道路交通事故現場
    圖及本院111年9月29日勘驗現場監視器及行車紀錄器畫面光
    碟筆錄之內容，可知車禍發生道路因修繕之故而寬度大幅減
    縮，且依上開道路交通事故現場圖所示，因內側車道禁行大
    型車，故被告劉耀宏僅得行駛於外側車道，黃根於通過花蓮
    縣吉安鄉縣南濱路1段縣道000號與華工六路90巷口（下稱系
    爭路口）前，即可明確辨識前方車道寬度縮減，應放慢車速
    ，先待外側車道之系爭曳引車通過，然黃根卻持續前行，致
    與被告劉耀宏所駕駛之系爭曳引車擦撞而發生系爭車禍。況
    參本件交通部公路總局臺北區監理所提出之鑑定意見書之記
    載「陸、其他：...黃根以抽血檢驗酒精濃度值為5.0mg/dL
    」，是黃根有飲酒後駕駛動力交通工具之情。故黃根與被告
    劉耀宏之過失比例應為70%比30%。對於原告陳文心主張支出
    黃根醫療費用3,044元及喪葬費401,840元部分不爭執。另原
    告請求之精神慰撫金過高等語，並聲明：原告之訴駁回。如
    受不利判決，願供擔保，請准宣告免為假執行。
四、兩造不爭執事項（見本院卷第121頁）：
　㈠原告為被害人黃根之子女，也是其全體繼承人。
  ㈡110年8月3日下午4 時35分黃根駕駛系爭機車沿花蓮縣吉安鄉
    南濱路1段之193縣道由南往北方向行駛，行經該縣道20公里
    900公尺處路段，與同向左側由被告劉耀宏駕駛之系爭曳引
    車發生碰撞，黃根因而死亡。
  ㈢被告劉耀宏於上述時地之駕駛行為是在執行被告嘉富公司之
    職務。
  ㈣原告陳文心因黃根死亡，已支出其生前之醫療費用3044元及
    其死後之喪葬費用401,840元。
  ㈤原告因黃根死亡，原告4人各領取強制險保險金50萬元，共計
    200萬元。
五、原告主張被告劉耀宏於系爭車禍中有過失，致黃根死亡並致
　　原告受有上開損害，依侵權行為損害賠償法律關係，請求被
    告連帶賠償等節，為被告所否認，並以上詞置辯，是本院應
    審酌者厥為：㈠黃根與被告劉耀宏於系爭車禍中過失比例為
    何？㈡原告於系爭車禍中得請求被告賠償之金額為何？茲分
    述如下：
　㈠黃根與被告劉耀宏於系爭車禍中過失比例為何？
　1.按汽車行駛時，駕駛人應注意車前狀況及兩車並行之間隔，
    並隨時採取必要之安全措施，不得在道路上蛇行，或以其他
    危險方式駕車。道路交通安全規則第94條第3項定有明文。
    又按因故意或過失不法侵害他人之權利者，負損害賠償責任
    ，民法第184條第1項前段定有明文。所謂故意係指行為人對
    於構成侵權行為之事實，明知並有意使其發生；或預見其發
    生而其發生並不違反其本意。而所謂過失，不僅指雖非故意
    ，但按其情節應注意、能注意而不注意之情形，即對於侵權
    行為之事實，雖預見其發生，而確信其不發生之情形亦包括
    在內（最高法院110年度台上字第1308號民事判決意旨參照
    ）。
　2.經查，經本院當庭勘驗行車紀錄器及現場路口監視器等畫面
    ，勘驗結果為「檔名：B123456N4cZZ00000000000000000_01
    _3000_01_48畫面為被告劉耀宏駕駛之系爭曳引車右側行車
    紀錄器畫面。(1) 時間00：00：00－00：00：09：系爭曳引
    車由南往北行駛於花蓮縣吉安鄉193縣道往北方向車道，黃
    根駕駛之系爭機車位於畫面上方即系爭曳引車車身右後方，
    由南往北行駛於花蓮縣吉安鄉193縣道往北方向路面邊線外
    ，系爭機車由系爭曳引車右後方行駛至系爭曳引車車頭右方
    位置。(2)時間00：00：10：系爭機車消失於畫面右下方，
    畫面中之紐澤西護欄逐漸偏靠193縣道往北方向路面邊線擺
    設。(3)時間00：00：14：系爭曳引車持續由南往北行駛於1
    93縣道往北方向車道，通過系爭路口北側行人穿越道後，紐
    澤西護欄擺設位置與193縣道往北方向路面邊線相距約一機
    車寬。(4)時間00：00：15－00：00：19：系爭機車出現於畫
    面下方，由南往北行駛於193縣道往北方向路面邊線外，系
    爭機車左側與行進中之系爭曳引車右側發生碰撞，系爭機車
    往其左側傾倒，訴外人黃根倒地，系爭機車並與路旁之紐澤
    西護欄發生夾緊後，翻上紐澤西護欄後掉落於193 縣道往北
    方向車道上」、「檔名：CH02_210803_163400_000000-0000
    00_163559_997174畫面為系爭路口監視器畫面。⑴時間00：0
    1：12－00：01：14：系爭機車與系爭曳引車出現於畫面中，
    二車由南往北行駛於193縣道上並行經系爭路口，兩車相對
    位置逐漸接近，系爭機車相對位置在曳引車前方，最後二車
    消失於畫面左方」（見本院卷第100至101頁）。由上開勘驗
    結果，並參酌本院調取之臺灣花蓮地方檢察署110年度相字
    第299號相驗卷附道路交通事故現場圖、道路交通事故調查
    表㈠、㈡、現場照片等（見該卷宗第49至74頁）、及上開兩造
    不爭執事項㈡之內容，可知車禍發生地點之南濱路1段即193
    縣道上因道路施工，路旁有擺設紐澤西護欄，且道路有縮減
    之情，該處施工路段速限為每小時30公里。又車禍前黃根騎
    乘之系爭機車與被告劉耀宏駕駛之系爭曳引車均為同向行駛
    於上開道路上，系爭機車原行駛在路肩上，被告劉耀宏則行
    駛在一般車道上，兩車於南濱路1段193 線道20公里900公尺
    處北上發生碰撞，碰撞處路肩處之紐澤西護欄與路面邊線幾
    乎沒有間隔等情。3.再者，本件曾送交通部公路總局車輛行
    車事故鑑定覆議會鑑定，就鑑定之覆議意見書記載「...㈤參
    酌google map 衛星圖2021/07/26顯示，肇事二車行向之肇
    事地上游約350公尺處車道劃設有速限30標線，故肇事地速
    限應為30公里；再依劉車行車影像顯示之行駛時間（畫面時
    間約16：47：21.800-16：47：24.033）及行駛距離約32.59
    -32.64公尺（以google衛星圖2021/07/26量測劉車行向路口
    近端之枕木紋近端至路口遠端之枕木紋遠端距離），估算劉
    車通過路口之平均車速約52km/hr，且黃車車速與劉車相當
    ，顯均已超速行駛。」，由上開鑑定意見觀之，並參酌上開
    勘驗行車紀錄器及現場路口監視器畫面光碟所示之勘驗內容
    ，及上開道路交通事故現場圖、道路交通事故調查表㈠、㈡、
    現場照片等資料，足可推知鑑定意見所述之黃根與被告劉耀
    宏於系爭車禍前駕車時似均有超速行駛等情，並非全然無憑
    。
　4.本院審酌上開事證，查黃根騎乘系爭機車與被告劉耀宏駕駛
    系爭曳引車於上開時地發生車禍前，當時因道路縮減，兩人
    均為同向行駛，本均應注意車輛間之安全間隔，以避免碰撞
    ，然依上開勘驗結果及現場照片、道路交通事故現場圖等內
    容，顯見兩人駕車行駛均未保持彼此間之車輛間安全間隔，
    以致兩車因而發生碰撞，再加上上述兩車可能均有超速之嫌
    ，是黃根與被告劉耀宏於系爭車禍中應均有過失，且均為肇
    事因素。
　5.至於被告辯稱黃根有酒後駕車之情部分，查依本院調取之上
    開相驗卷附之臺灣花蓮地方檢察署檢驗報告書記載：依據臺
    灣基督教門諾會醫療財團法人門諾醫院檢驗報告所示，黃根
    血液酒精濃度為<5.0mg/dL等語（見該卷宗第139頁），該數
    值遠遠低於道路交通安全規則第114條第1項第2款規定之「
    血液中酒精濃度達百分之零點零三以上」之處罰數值，實難
    認黃根於車禍當時確有酒駕之事實，是被告此部所辯，並不
    足採。
　6.綜上，本院斟酌上開肇事情形、黃根與被告劉耀宏過失情節
    並綜合所有證據，認黃根、被告劉耀宏對於系爭車禍之發生
    ，應各負50%、50%之過失比例。
　㈡原告於系爭車禍中得請求被告賠償之金額為何？
　1.按受僱人因執行職務，不法侵害他人之權利者，由僱用人與
    行為人連帶負損害賠償責任。不法侵害他人致死者，對於支
    出醫療及增加生活上需要之費用或殯葬費之人，亦應負損害
    賠償責任。不法侵害他人致死者，被害人之父、母、子、女
    及配偶，雖非財產上之損害，亦得請求賠償相當之金額。民
    法第188條第1項前段、第192條第1項、第194條定有明文。
　2.原告為被害人黃根之子女，被告劉耀宏於系爭車禍中有過失
    ，另被告劉耀宏於車禍中之駕駛行為是在執行被告嘉富公司
    之職務，黃根因系爭車禍而死亡，均已如上述，原告因系爭
    車禍受有損害（如下述），故原告依上開規定，請求被告連
    帶賠償損害，應屬有據。
  3.原告請求賠償項目及金額部分：
　⑴原告陳文心部分：
　①非財產上損害：
　　按慰藉金之賠償須以人格權遭遇侵害，使精神上受有痛苦
    為必要，其核給之標準固與財產上損害之計算不同，然非不
    可斟酌雙方身分、資力與加害程度，及其他各種情形核定相
    當之數額（最高法院51年台上字第223號判例意旨參照）。
    本院審酌原告陳文心陳稱學歷為高中畢業，無業，無收入等
    語（見附民卷第8頁），並提出109年度綜合所得稅各類所得
    資料清單、全國財產稅總歸戶財產查詢清單等為證（見附民
    卷第47至49頁）。被告劉耀宏則陳稱目前以打零工維生，工
    資1天為900元，學歷為高中畢業等語（見本院卷第106頁）
    ，並提出110年度綜合所得稅各類所得資料清單、全國財產
    稅總歸戶財產查詢清單等為證（見本院卷第109至110頁），
    並衡以原告陳文心與被告之110年度稅務電子閘門財產所得
    調件明細表（見本院卷第31至38頁、第47至58頁）所示渠等
    財產狀況、被告嘉富公司之經濟部商業司商工登記公示資料
    等（見本院卷第19至20頁）、暨原告陳文心因其父黃根於系
    爭車禍死亡所受之精神上痛苦、及系爭車禍發生經過、車禍
    當事人過失情形等情，認原告陳文心請求其受非財產上之損
    害賠償180萬元尚屬過高，應酌減為160萬元為適。
　②又被告並不爭執原告陳文心支出黃根因系爭車禍死亡前之必
    要醫療費用3,044元、及黃根之喪葬費401,840元等，故原告
    陳文心依上開規定，得請求被告連帶賠償之項目及金額為黃
    根之醫療費用3,044元及喪葬費401,840元、非財產上損害16
    0萬元，共計2,004,884元。
　③又按損害之發生或擴大，被害人與有過失者，法院得減輕賠
    償金額，或免除之，民法第217條第1項定有明文。查黃根對
    於系爭車禍之發生與有過失，應負擔50%過失責任，既如前
    述，本院依上開過失比例，減輕被告之賠償金額後，原告陳
    文心得請求被告連帶給付之金額應為1,002,442元（計算式
    ：2,004,884×50﹪＝1,002,442）。
　④再按保險人依本法規定所為之保險給付，視為被保險人損害
    賠償金額之一部分；被保險人受賠償請求時，得扣除之，強
    制汽車責任保險法第32條定有明文。查原告陳文心本件已領
    取汽車強制責任險理賠金50萬元，已如上述，故原告陳文心
    原得請求上開金額即1,002,442元扣除領得之理賠金後，尚
    得請求502,442元。據此，原告陳文心本件得請求被告連帶
    賠償之金額為502,442元。
　⑵原告陳雅蘭、陳苡瑄、陳旻雯部分：
　①原告陳雅蘭、陳苡瑄、陳旻雯於本件均請求被告賠償精神慰
    撫金各180萬元。本院審酌原告陳雅蘭陳稱學歷為高中畢業
    ，現從事臨時工，月收入約5,000元等語（見附民卷第8頁）
    ，並提出109年度綜合所得稅各類所得資料清單、全國財產
    稅總歸戶財產查詢清單等為證（見附民卷第51至52頁）。原
    告陳苡瑄陳稱學歷為專科畢業，現從事服務業，月收入約24
    ,000元等語（見附民卷第8頁），並提出109年度綜合所得稅
    各類所得資料清單、全國財產稅總歸戶財產查詢清單等為證
    （見附民卷第53至54頁）。原告陳旻雯陳稱學歷為專科畢業
    ，無業，每月領有身障津貼5,065元等語（見附民卷第8頁）
    ，並提出109年度綜合所得稅各類所得資料清單、全國財產
    稅總歸戶財產查詢清單等為證（見附民卷第55至56頁）、及
    被告劉耀宏上開所述學經歷及財產狀況，並衡以原告陳雅蘭
    、陳苡瑄、陳旻雯與被告之稅務電子閘門財產所得調件明細
    表（見本院卷第39至58頁）所示渠等財產狀況、上開被告嘉
    富公司之經濟部商業司商工登記公示資料等，暨原告陳雅蘭
    、陳苡瑄、陳旻雯因其父黃根於系爭車禍死亡所受之精神上
    痛苦、及系爭車禍發生經過、車禍當事人過失情形等情，認
    原告陳雅蘭、陳苡瑄、陳旻雯請求其受非財產上之損害賠償
    各180萬元尚屬過高，應均酌減為各160萬元為適。
　②查黃根對於系爭車禍之發生與有過失，應負擔50%過失責任，
    既如前述，本院依上開過失比例，減輕被告之賠償金額後，
    原告陳雅蘭、陳苡瑄、陳旻雯得請求被告連帶給付之金額應
    各均為80萬元（計算式：160萬×50﹪＝80萬）。
　③另查原告陳雅蘭、陳苡瑄、陳旻雯本件已領取汽車強制責任
    險理賠金50萬元，已如上述，故原告陳雅蘭、陳苡瑄、陳旻
    雯原各得請求上開金額即80萬元扣除各領得之理賠金後，尚
    得請求30萬元。據此，原告陳雅蘭、陳苡瑄、陳旻雯本件得
    請求被告連帶賠償之金額均各為30萬元。　
六、綜上所述，原告依侵權行為法律關係，請求：㈠被告應連帶
    給付原告陳文心502,442元，及自起訴狀繕本送達最後一位
    被告翌日即111年3月18日（見附民卷第61頁）起至清償日止
    ，按年息5%計算之利息；㈡被告應連帶給付原告陳雅蘭30萬
    元，及自起訴狀繕本送達最後一位被告翌日即111年3月18日
    （見附民卷第61頁）起至清償日止，按年息5%計算之利息；
    ㈢被告應連帶給付原告陳苡瑄30萬元，及自起訴狀繕本送達
    最後一位被告翌日即111年3月18日（見附民卷第61頁）起至
    清償日止，按年息5%計算之利息；㈣被告應連帶給付原告陳
    旻雯30萬元，及自起訴狀繕本送達最後一位被告翌日即111
    年3月18日（見附民卷第61頁）起至清償日止，按年息5%計
    算之利息等，為有理由，應予准許，逾此部分之請求為無理
    由，應予駁回。
七、本件係就民事訴訟法第427條訴訟適用簡易程序所為被告部
    分敗訴之判決，於原告勝訴部分，依同法第389條第1項第3
    款之規定，應依職權宣告假執行。又被告就原告勝訴部分陳
    明願供擔保，聲請宣告免為假執行，合於法律規定，爰酌定
    相當之擔保金額宣告之。
八、本件事證已臻明確，兩造其餘攻擊防禦方法與證據，核與判
    決之結果不生影響，爰不一一論列，併此敘明。
九、本件係經本院刑事庭以111年度交附民字第9號裁定移送前來
    ，依刑事訴訟法第504條第2項規定，免納裁判費，又兩造均
    無就本件支出其他訴訟費用，爰不為訴訟費用負擔之諭知，
    附此敘明。
中　　華　　民　　國　　111 　年　　11　　月　　24　　日
                  花蓮簡易庭    法  官  鍾志雄　　
以上正本係照原本作成。
如不服本判決，應於送達後20日內，向本院提出上訴狀並表明上
訴理由(均須按他造當事人之人數附繕本並繳納上訴裁判費)。如
委任律師提起上訴者，亦應一併繳納上訴審裁判費。
中　　華　　民　　國　　111 　年　　11　　月　　24　　日
                                書記官  胡釋云